【裁判字號】    89,易,1127
【裁判日期】    900223
【裁判案由】    妨害自由
【裁判全文】
臺灣新竹地方法院刑事判決                        八十九年度易字第一一二七號
    公  訴  人  臺灣新竹地方法院檢察署檢察官
    被      告  甲○○
右列被告因妨害自由案件，經檢察官提起公訴（八十九年度偵字第四四一七號），本
院判決如左：
    主  文
甲○○共同無故侵入他人住宅，累犯，處拘役伍拾日，如易科罰金，以參佰元折算壹
日。
    事  實
一、甲○○曾於民國八十四年間因犯賭博罪，經本院判處有期徒刑六月，於八十五年
    三月九日易科罰金執行完畢，猶不知悔改，因與陳燈煌有債務糾紛，與不詳姓名
    年籍之成年男子四人，基於侵入住宅之犯意聯絡，於八十九年五月十六日下午六
    時十分許，五人共同至陳燈煌位於新竹市○○路四○八巷十六號之一住處前，先
    按門鈴，由陳燈煌之妻丙○○應門後，五人旋即未經許可無故共同侵入上開丙○○之住宅客廳內，經丙○○及其祖母乙○○○，告知甲○○等人陳燈煌不在住處
  ，甲○○仍不予理會，續行命另四人侵入該住宅二樓、三樓搜尋未果後，始揚長
    而去。
二、案經乙○○○、丙○○訴由新竹市警察局移送臺灣新竹地方法院檢察官偵查起訴
    。
    理  由
一、訊據被告固坦認有與另三人至告訴人丙○○上開住處，其中一人綽號「小良」之
    不詳姓名男子，有上至二樓、三樓找尋陳燈煌，惟否認有侵入住宅之故意，辯稱
    ：因欲尋陳燈煌處理債務，之前即以電話聯絡其家人，其家人於電話中即告以，
    隨時均可以到家中處理，案發當日係因丙○○稱：陳燈煌不在，不相信你們上去
    找等語，始由「小良」上樓云云。然查，右揭事實，除據被告前述自白外，復據
    告訴人乙○○○、丙○○於偵審中指述綦詳，互核其二人所指被害情節均相符合
    。佐以，若果如被告所辯，且被告自承與該不詳姓名之成年人四名係朋友關係，
    何以遲遲無法查明該四名男子之姓名、地址，以傳訊該四人，為其有利之證詞？
    況被告果欲以和平之手段索討債務，又何須尋另四人至告訴人住處？再衡諸常情
    ，一般人均不願他人任意搜索住處，綜上可知，告訴人應無同意被告侵入其住宅
    任意搜尋之可能。被告上述辯詞，顯係事後卸責之詞，顯無足採，事證明確，犯
    行洵堪認定，應依法論科。
二、核被告所為，係犯刑法第三百零六條第一項之侵入住宅罪，其與不詳姓名年籍之
    成年男子四名就上揭犯行，有犯意之聯絡及行為之分擔，均為共同正犯。查被告
    前曾於八十四年間因犯賭博罪，經本院判處有期徒刑六月，於八十五年三月九日
    易科罰金執行完畢，此有台灣高等法院被告全國前案紀錄表及台灣新竹地方法院
    檢察署刑案資料查註紀錄表可按，其於執行完畢五年之內，再犯本案之罪，係屬
    累犯，應依刑法第四十七條之規定加重其刑。爰審酌被告犯罪之動機係為索討債
    務、目的、手段、所生損害及犯後態度等一切情狀，量處如主文所示之刑，並諭
    知易科罰金之折算標準。
三、據上論斷，應依刑事訴訟法第二百九十九條第一項前段，刑法第二十八條、第三
    百零六條第一項、第四十七條、第四十一條第一項前段，罰金罰鍰提高標準條例
    第一條前段、第二條，判決如主文。
本案經檢察官章京文到庭執行職務。
中      華      民      國    九十      年      二      月    二十三    日
                                臺灣新竹地方法院刑事第一庭
                                    法  官  滕治平
右正本證明與原本無異。
如不服本判決，應於判決送達後十日內向本院提出上訴狀( 應附繕本 )，上訴於
臺灣高等法院。
                                    書記官  江靜玲
中      華      民      國    九十      年      二      月    二十六    日
附錄：
刑法第三百零六條第一項
 (侵入住居罪)
無故侵入他人住宅、建築物或附連圍繞之土地或船艦者，處一年以下有期
徒刑、拘役或三百元以下罰金。


司法院資訊處製作；財團法人民間司法改革基金會備份。
